【裁判字號】    89,上易,2752
【裁判日期】    900102
【裁判案由】    違反著作權法
【裁判全文】
台灣高等法院台中分院刑事判決                  八十九年度上易字第二七五二號
    上  訴  人
    即  被  告  丙○○
右上訴人因違反著作權法案件，不服臺灣彰化地方法院八十九年易字第一三○四號中
華民國八十九年十月三日第一審判決（起訴案號：臺灣彰化地方法院檢察署八十九年
度偵續字第二十八號），提起上訴，本院判決如左：
      主  文
上訴駁回。
丙○○緩刑參年。
      事實及理由
一、本案經本院審理結果，認第一審判決認事用法及量刑均無不當，應予維持，並引
    第一審判決書記載之事實、證據及理由。（如附件）
二、被告丙○○上訴意旨略以：伊所購買之點唱機係營業型且本身未私自再行錄製，
    伊不知有申請公播證云云。
三、本院查：
  (一)依卷附點將家企業股份有限公司（以下稱點唱家公司）之產品資訊所示，該公司
    販製之所謂「公播版」點唱機，亦僅獲重製權之授權，其上並明白表示：「使用
    人應依著作權仲介團體條例之規定，向相關之仲介團體或著作權人付費，即可合
    法公開使用」等情，且點將家公司於八十六年六月二十四日發文給各客戶之函件
    載明：「請業者注意下列事宜：尚未購買公播證或公播證已過期者，必須儘速申
    辦公播證，以免遭受權利人之取締與訴訟」，亦有該函文影本附卷可稽。
  (二)依被告之辯解、證人黃水慢於偵查中及證人即點唱家公司業務人員乙○○於本院
    調查時之證述內容，雖無積極證據足資證明，點唱家公司上開通知客戶注意購買
    公播證之函件確實送達被告，然依：I本件自被告處查扣之點歌簿封皮上標示有
    「家用」字樣，封皮內頁亦清楚標明「若欲於公開場所播放，或演出應事先與著
    作財產權人所委託之相關團體、仲介協會之同意授權後始得在公開場所播放或演
    出」，有扣案之點歌簿一本可資佐證。II被告於警局初訊時，亦自承伊有申請播
    放證，但未核准等情，綜合觀之，顯見其應知悉上開點歌機內歌曲欲在公眾場所
    播送，須取得合法之授權，實非全然不知情，故被告所辯顯係事後卸責之詞，不
    足採信。
四、原審因而適用刑事訴訟法第二百九十九條第一項前段，著作權法第九十二條、刑
    法第十一條前段、第五十六條、第四十一條、罰金罰鍰提高標準條例第二條之規
    定，並審酌被告之品行、犯罪之動機、目的、手段、所生之危害及犯罪後態度等
    一切情狀，量處有期徒刑三月，並依法諭知易科罰金之折算標準，其認事用法核
    無違誤，量刑亦屬允當，上訴意旨猶執陳詞否認犯罪，其上訴為無理由，應予駁
    回。復查被告前未曾受有期徒刑以上刑之宣告，有台灣彰化地方法院檢察署刑案
    資料查註紀錄表、台灣高等法院被告全國前案紀錄表附卷可稽，因一時失慮，致
    罹刑章，經此教訓，當知所警惕，應無再犯之虞，本院認對被告所宣告之刑，以
    暫不執行為適當，爰併宣告緩刑三年，以啟自新。
五、據上論斷，應依刑事訴訟法第三百七十三條、第三百六十八條，刑法第七十四條
    第一款，判決如主文。
本案經檢察官甲○○到庭執行職務。
中      華      民      國    九十       年      一     月      二      日
                              臺灣高等法院臺中分院刑事第四庭
                                    審判長法  官  洪  耀  宗
                                          法  官  吳  重  政
                                          法  官  劉  登  俊
右正本證明與原本無異。
不得上訴。
                                          書記官  吳  麗  慧
中      華      民      國    九十       年      一     月      三      日
                                                                        Ｃ
臺灣彰化地方法院刑事判決                        八十九年度易字第一三四號
    公  訴  人  臺灣彰化地方法院檢察署檢察官
    被      告  丙○○  男三十九歲（民國○○年○月○○日生）業農
                        住彰化縣二林鎮東路巷六號
                        居雲林縣麥寮鄉橋頭村三號
                        身分證統一編號：Ｚ000000000號
右列被告因違反著作權法案件，經檢察官提起公訴 (八十九年度偵續字第二八號)，
本院判決如左：
    主  文
丙○○連續以公開播送之方法侵害他人之著作權，處有期徒刑參月，如易科罰金，以
參佰元折算壹日。
    事  實
一、丙○○前係「一心龍釣蝦世界」（設彰化縣溪洲鄉○○路二號）之負責人，其明
    知歌名為「買醉」、「夕陽山外山」、「港邊甘是男性傷心的所在」等歌曲為美
    華影視股份有限公司（下稱美華公司）享有著作權之著作物，未經美華公司之授
    權者，不得公開播送，竟未經與美華公司簽約授權，於民國八十六年間，由案外
    人楊秋珍（自稱丙○○為其老公）向超訊電子有限公司（下稱超訊公司）購買收
    錄有前述歌曲、由點將家企業股份有限公司製造之點唱機後（下簡點將家公司，
    該公司稱僅取得「夕陽山外山」、「港邊敢是男性傷人的所在」寶麗金音樂出版
    管理股份有限公司授與之重製權），丙○○即將之置於其店內，並基於概括之犯
    意，由前去消費之客人投幣及選取該等歌曲後，連續公開播送予其顧客演唱，並
    向客人收取包廂費及清潔費以謀利，致侵害美華公司之著作財產權。嗣於八十八
    年六月二十四日下午四時三十分許，為警持檢察官核發之搜索票，當場搜索查獲
    ，並扣得點歌簿一本。
二、案經美華公司訴由彰化縣警察局北斗分局移送臺灣彰化地方法院檢察署檢察官偵
    查起訴。
    理  由
一、訊據被告丙○○固不否認有於其店內擺設上開錄有該等歌由之點唱機，供客人投
    幣點播前述歌曲，其並向客人收取包廂費及清潔費等事實，惟其矢口否認有何侵
    害著作權法之犯行，辯稱：該點唱機係伊向超訊公司黃水慢買的，上有投幣孔，
    是營業用機型，而點歌本係以家用型代替，伊不知有違反著作權法云云。惟查：
    被告前揭犯罪事實，業據告訴人美華公司指述歷歷，被告雖否認有違反著作權法
    規定之犯行，並以前述情詞置辯，此與證人黃水慢於偵查中結證之詞，固相符合
    ，則被告所買入之點唱機應屬營業用機型無誤，然據卷附點將家公司之產品資訊
    所示，該公司販製之所謂「公播版」點唱機，亦僅獲重製權之授權，其上並明白
    表示：「使用人應依著作權仲介團體條例之規定，向相關之仲介團體或著作權人
    付費，即可合法公開使用」，且點將家公司於八十六年六月二十四日發文給各客
    戶之函件明載；「請業者注意下列事宜：尚未購買公播證或公播證已過期者，必
    須儘速申辦公播證，以免遭受權利人之取締與訴訟」，亦有該函文影本附卷可稽
    ，是被告所購得之機型，固屬投幣式之營業機種，然其亦應遵從法律之規定及點
    將家公司之提醒，取得相關權利人之授權，始可合法使用，況其為員警所扣之點
    歌簿封皮上標示有「家用」字樣，封皮內頁亦清楚標明「若欲於公開場所播放，
    或演出應事先與著作財產權人所委託之相關團體、仲介協會之同意授權後始得在
    公開場所播放或演出」，有扣案之點歌簿一本可資佐證，而被告於警局初訊時，
    亦自承伊有申請播放證，但未核准一情，顯見其應知悉上開點歌機內歌曲欲在公
    眾場所播送，須取得合法之授權，實非全然不知情，故被告所辯顯係事後卸責之
    詞，不足採信。此外，復有著作財產權讓與及授與證明書各一紙、著作權登記謄
    本三紙等附卷可相佐證，被告犯行已堪認定，應依法予以論科。
二、核被告丙○○所為，係違反著作權法第九十二條之罪。其先後多次犯行，時間緊
    接、所犯構成要件相同，顯係基於概括之犯意為之，應依連續犯之規定論以一罪
    ，並加重其刑。爰審酌被告犯罪之動機、目的、方法、手段、品行、智識程度、
    所得利益、所生危害，及其犯後之態度等一切情狀，量處如主文所示之刑，並諭
    知易科罰金之折算標準。上述扣案之點歌本，及未扣案之點唱機，雖係供被告犯
    罪所用，但係案外人楊秋珍所買，業據證人黃水慢、楊秋珍結證在卷，並非被告
    所有，爰不依法併予宣告沒收，附此敘明。
三、據上論斷，應依刑事訴訟法第二百九十九條第一項前段、著作權法第九十二條、
    刑法第十一條前段、第五十六條、第四十一條、罰金罰鍰提高標準條例第二條，
    判決如主文。
本案經檢察官林映姿到庭執行職務。
中    華    民    國    八十九      年      十      月        三        日
                                    臺灣彰化地方法院刑事第一庭
                                        法      官  葛  永  輝
右正本證明與原本無異。
如不服本判決，應於判決送達後十日內向本院提出上訴狀( 須附繕本 )。
告訴人或被害人對於判決如有不服具備理由請求檢察官上訴者，其上訴期間之計算係
以檢察官收受判決正本之日期為準。
                                        法院書記官  吳    嘉
中    華    民    國    八十九      年      十      月        七        日
著作權法第九十二條
擅自以公開口述、公開播送、公開上映、公開演出、公開展示、改作、編輯或出租之
方法浸害他人之著作財產權者，處三年以下有期徒刑，得併科新臺幣十五萬元以下罰
金。


司法院資訊處製作；財團法人民間司法改革基金會備份。
